# 陈版主理财

提问人：天之 蓝 2022 时间：2023-03-09 00:21:25
请教陈版主，（ 1 ）对于大额存单固定收益和理财产品非保本浮动收益，购买时包含了应收利息那部分，是否计入应收利息还是交易性金融资产（ 2 ）对于大额存单，固定利率，是否计入交易性金融资产？为何（ 3 ）对于非保本浮动的理财，且固定收益，是否计入交易性金融资产？怎么区分？

回答人：chenyiwei
1 、买入时已到付息日（已宣告付息）的利息单列为应收利息；其他情况并入金融资产成本。
2 、固定利率的大额存单，因为流动性相对较低，购入时为了短期内出售的可能性不大，因此一般作为以摊余成本计量的金融资产，或者以公允价值计量且其变动计入其他综合收益的债权类资产。一般不计入交易性金融资产。
3 、非保本浮动收益的理财，其合同现金流量特征不符合“本金+利息”的基本借贷安排，故属于以公允价值计量且其变动计入损益的金融资产。
“非保本但固定收益”的理财是不可能存在的。如有类似条款的，也是作为交易性金融资产。